臺灣雲林地方法院刑事判決　　　　　　　　　　　　　九十一年度交易字第六四號
　　公　訴　人　臺灣雲林地方法院檢察署檢察官
　　被　　　告　丁○○
右列被告因過失傷害案件，經檢察官提起公訴（九十一年度偵字第五一九號），本院
判決如左：
    主  文
丁○○因過失傷害人，處有期徒刑肆月，如易科罰金，以佰元折算壹日。
    事  實
一、丁○○於民國九十年十二月十五日晚上十時五十分，駕駛車號ＴＮ－四六一五號
    自用小客車，沿雲林縣虎尾鎮○地里○○道路由東往西方向行駛，本應注意行駛
    於該路段為未劃設車道線或行車分向線之郊外道路，車速不得超過時速四十公里
    ，且行經彎道，應減速慢行，作隨時停車之準備，又汽車在未劃標線之道路，應
    靠右行駛。而依當時情況，夜間有照明，路面乾燥無缺陷、無障礙物，別無不能
    注意之情事，丁○○疏未注意猶仍以時速約八十公里之車速超速行駛，致行駛至
    上開路段一彎道處時，因故失控不慎撞上道路對向即左側護欄後駛入對向即左側
    車道。適有丙○○騎乘車號ＫＶＸ－四三九號（公訴人誤載為ＫＺＥ－五六三號
    ），搭載甲○○，由對向即由西往東方向行駛而來，丁○○見狀煞避不及，致其
    駕駛之車頭右側擦撞丙○○駕駛上開機車之右側，致丙○○、甲○○人車倒地後
    ，丙○○因此受有左腳底撕裂傷併多處擦傷、甲○○受有左足第二、三、四、五
    蹠骨骨折，左足第一跗骨蹠骨關節脫臼，左側腓骨骨折，左踝左足擦傷等傷害。
    丁○○於肇事後向接獲報案前來現場處理之雲林縣警察局虎尾分局東屯派出所警
    員乙○○自首而接受裁判。
二、案經丁○○自首暨丙○○、甲○○告訴雲林縣警察局虎尾分局報告台灣雲林地方
    法院檢察署檢察官偵查起訴。
    理  由
一、右揭事實，業據被告丁○○坦承不諱，核與告訴人丙○○、甲○○指訴之情節相
    符，復有道路交通事故調查報告表、現場及車損照片十二張、告訴人丙○○、甲○○之診斷證明書二份等在卷可稽。被告丁○○雖另辯稱：我失控撞上護欄之原
    因係為閃避一隻貓，且告訴人丙○○與另一人併行騎在路上云云，惟倘被告依速
    限四十公里行駛於該處，且行經彎道有減速慢行並做隨時停車之準備，縱有貓在
    路中須閃避，亦能適時煞閃，而不會產生擦撞對向護欄之情事，故不論被告是否
    確為閃避小動物而撞上護欄，均無從影響其超速行車以致肇事之事實。另被告自
    承：「因為當時車子已經撞到護欄了，所以我也不知道是如何撞上告訴人的，我
    只知道好像有撞到一台機車」等語在卷，足認被告連如何與告訴人機車發生撞擊
    都不清楚，且觀諸道路交通事故調查報告表之現場圖所示，被告小客車與機車撞
    擊之後，尚留下十六點一公尺之刮地痕，車頭並呈一百八十度停在右側道路邊，
    保險桿亦散落在地，右側擋風玻璃破碎之情狀，足見被告當時其車速之快，在此
    電光石火之瞬間，被告尚能察見告訴人係與另一人併行騎在路上，實與常情不符
    ，是被告上開所辯，顯屬無稽，洵不足採。再查，雲林縣警察局虎尾分局東屯派
    出所警員乙○○未注意本件肇事路段為未劃設車道線或行車分向線之郊外道路，
    誤認此路段為一般郊外道路，因而在其所製作之道路交通事故調查報告表誤將時
    速限制註明為六十公里，此部分顯有違誤，應予更正。另被告及告訴人二人均供
    稱被告撞上護欄之路段為一彎道等情明確，核與上開調查報告表第九項之道路形
    態所標示之「Ｃ」即彎曲路及附近一節相符，是證人即查獲警員乙○○到庭證稱
    肇事路段並無彎道云云，顯有誤會，委不足取。按汽車行車速度應依標誌規定，
    無標誌者，在未劃設車道線或行車分向線之郊外道路，不得超過時速四十公里，
    又行經彎道路段，應減速慢行，作隨時停車之準備，在未劃標線之道路，應靠右
    行駛，道路交通安全規則第九十三條第一項第一款、第三款、第九十五條第一項
    分別定有明文，被告身為汽車駕駛人，自負有上開義務，而依當時夜間有照明，
    路面乾燥無缺陷、無障礙物，別無不能注意之情事，有上開調查報告表可徵，被
    告竟疏未注意而肇事，其有過失至明。又被告之過失與告訴人丙○○、甲○○之
    傷害間，有相當因果關係，當無疑義。本件事證明確，被告犯行堪以認定。
二、核被告所為，係犯刑法第二百八十四條第一項前段之過失傷害罪。被告一肇事行
    為致告訴人二人受傷，為一行為觸犯數罪名，屬想像競合犯，應從一罪論斷。被
    告於肇事後即向警方報案接受偵訊並坦承肇事，業經證人即承辦警員乙○○結證
    在卷，被告對於未經發覺之犯罪自首而接受裁判，應依刑法第六十二條前段自首
    之規定減輕其刑。爰審酌被告犯後態度良好，且年紀尚輕，思慮未周，惟事後未
    與告訴人達成賠償和解，難認全有悔意，並於夜間在未劃標線之郊外道路以逾四
    十公里以上超速駕車，致失控衝入對向車道，對其他用路人所造成之危害可謂甚
    鉅，過失情節非輕，告訴人二人受傷之傷勢等一切情狀，量處如主文所示之刑，
    並諭知易科罰金之折算標準。
據上論斷，應依刑事訴訟法第二百九十九條第一項前段，刑法第二百八十四條第一項
前段、第六十二條前段、第五十五條、第四十一條第一項前段，罰金罰鍰提高標準條
例第一條前段、第二條，判決如主文。
本案經檢察官黃裕峰到庭執行職務
中      華      民      國    九十一      年    五    月    二十三    日
                                        臺灣雲林地方法院刑事第二庭
                                            法  官  趙  思  芸
右正本證明與原本無異。
如不服本判決，應於判決送達後十日內向本院提出上訴狀( 應附繕本 )。
                                            書記官  王  淑  美
中      華      民      國      九十一      年    五    月    二十三    日
中華民國刑法第二百八十四條
 (過失傷害罪)
因過失傷害人者，處六月以下有期徒刑、拘役或五百元以下罰金，致重傷者，處一年
以下有期徒刑、拘役或五百元以下罰金。
從事業務之人，因業務上之過失傷害人者，處一年以下有期徒刑、拘役或一千元以下
罰金，致重傷者，處三年以下有期徒刑、拘役或二千元以下罰金。
